en: SIG Combibloc
xx: SIG Combibloc

en: Tetra Pak, Tetrapak, Tetra Pack, Tetrapack, Standard Tetra Pak
xx: Tetra Pak, Tetrapak, Tetra Pack, Tetrapack, Standard Tetra Pak
fr: Tetra Pak, Tetra Pak Standard, Brique type Tetra Pak standard
it: Tetra pak, Tetrapak

en: Biobased Tetra Pak
de: Biobasiertes Tetra Pak, Biobasiertes Tetrapak
fr: Tetra Pak biosourcé, Brique type Tetra Pak biosourcé

en: Tetra Brik
xx: Tetra Brik

en: Tetra Brik Aseptic
xx: Tetra Brik Aseptic

en: Tetra Rex
xx: Tetra Rex

en: Tetra Top
xx: Tetra Top

en: Tetra Stelo Aseptic, Tetra Stelo
xx: Tetra Stelo Aseptic, Tetra Stelo

en: Tetra Fino Aseptic, Tetra Fino
xx: Tetra Fino Aseptic, Tetra Fino

en: Tetra Classic Aseptic, Tetra Classic
xx: Tetra Classic Aseptic, Tetra Classic

en: Tetra Gemina Aseptic, Tetra Gemina
xx: Tetra Gemina Aseptic, Tetra Gemina

en: Tetra Wedge Aseptic, Tetra Wedge
xx: Tetra Wedge Aseptic, Tetra Wedge

en: Tetra Prisma Aseptic, Tetra Prisma
xx: Tetra Prisma Aseptic, Tetra Prisma

en: Tetra Recart
xx: Tetra Recart

en: Elopak, Elo-Pak
xx: Elopak, Elo-Pak

en: D-PAK, D-PAK cartons
xx: D-PAK

en: Pure-Pak, PurePak
xx: Pure-Pak, PurePak

en: Pure-Pak Classic, PurePak Classic
xx: Pure-Pak Classic, PurePak Classic

en: Pure-Pak Sense, PurePak Sense
xx: Pure-Pak Sense, PurePak Sense

en: Pure-Pak Sense Aseptic, PurePak Sense Aseptic
xx: Pure-Pak Sense Aseptic, PurePak Sense Aseptic